Minutes et répertoires du notaire Nicolas FREMYN, 12 février 1751 - 3 mars 1761 (étude XVII)
Archives nationales
- Minutes de Nicolas FREMYN, 12 février 1751 - 3 mars 1761; MC/ET/XVII/797 - MC/ET/XVII/857
  - Minutes. 1761, janvier - 3 mars, janvier - 3 mars 1761; MC/ET/XVII/857
    - Résignation, consentement, canonicat, Reynel (Haute-Marne) Collegiale Notre-Dame., 8 février 1761; MC/ET/XVII/857
      Nom, qualité: (M.) Cadie de Bailly, Joseph Martin.
      Profession: chanoine, Reynel (Haute-Marne), Collegiale Notre-Dame
    - Apprentissage, métier tondeur de draps., 8 février 1761; MC/ET/XVII/857
      Nom, qualité: (M.) Regnier, Joseph Michel.
      Nom, qualité: (Mme ou Mlle) Carolet, Marie Anne.
      Nom, qualité: (M.) Regnier, Jean Baptiste.
      Nom, qualité: (M.) Caron, Andre Jean.
      Profession: tondeur de draps (maître), Paris
    - Vente, terre, vigne, Gentilly (Val-de-Marne)., 9 février 1761; MC/ET/XVII/857
      Nom, qualité: (M.) Rousselle, Charles.
      Profession: tondeur de draps, Paris.
    - Apprentissage, métier couturiere., 10 février 1761; MC/ET/XVII/857
      Nom, qualité: (Mme ou Mlle) Huet, Marie Anne.
      Relations: fille de l'intervenant 2.
      Nom, qualité: (M.) Huet, Philippe.
      Profession: menuisier (maître), Paris.
      Nom, qualité: (Mme ou Mlle) Letellier, Marie Catherine.
      Profession: couturiere (maître), Paris
    - Succession, dépôt de pièces., 11 février 1761; MC/ET/XVII/857
      Nom, qualité: (M.) Laflote, Claude.
      Profession: religieux carme, Cahors (Lot)
    - Succession, notoriété., 11 février 1761; MC/ET/XVII/857
      Nom, qualité: (M.) Jacquet, Noel.
      Profession: gagne-denier, Paris
    - Rente sur communauté, transport, controleurs du bois à bruler emission 1721., 12 février 1761; MC/ET/XVII/857
      Nom, qualité: (M.) David, Pierre (bourgeois, Paris), Paris.
      Nom, qualité: (M.) Partiot, Edme (bourgeois, Paris), Paris
    - Succession, renonciation., 15 février 1761; MC/ET/XVII/857
      Nom, qualité: (Mme ou Mlle) Leprince, Elisabeth.
      Nom, qualité: (M.) Adan, Francois.
      Profession: marbrier (maître), Paris
    - Notoriété, prenom., 15 février 1761; MC/ET/XVII/857
      Nom, qualité: (M.) Brusle Des Jouis, Claude Francois.
    - Acte de baptême, dépôt., 16 février 1761; MC/ET/XVII/857
      Nom, qualité: (Mme ou Mlle) Bellot, Axa.
      Profession: Abbeville (Somme).
      Nom, qualité: (M.) Bellot, Louis Florent.
      Profession: docteur en medecine, Abbeville (Somme)
    - Procuration acte., 16 février 1761; MC/ET/XVII/857
      Nom, qualité: (M.) Prevot de Saint-Cyr, Charles Louis (marquis, Saint-Cyr), Saint-Cyr.
      Profession: colonel d'infanterie, Paris.
      Nom, qualité: (Mme ou Mlle) Orceau de Passy, Marie Marguerite.
    - Reconnaissance, meubles., 16 février 1761; MC/ET/XVII/857
      Nom, qualité: (Mme ou Mlle) Potast de Lu, Marie Therese.
      Nom, qualité: (M.) Rouget, Antoine Josse (bourgeois, Paris), Paris
      reconnaissance
    - Rente viagère de l'Hôtel de ville, emission 1758., 17 février 1761; MC/ET/XVII/857
      Nom, qualité: (M.) Sallieres, Jean Baptiste.
    - Obligation., 17 février 1761; MC/ET/XVII/857
      Nom, qualité: (M.) Pirlet, Joseph.
      Profession: sergent aux gardes francaises, Paris.
      Nom, qualité: (M.) Vintant, Jacques Vincent.
      Profession: tourneur (me-md), Paris
    - Obligation., 18 février 1761; MC/ET/XVII/857
      Nom, qualité: (M.) Guion, Francois.
      Profession: receveur aux eaux et forets, Paris.
      Nom, qualité: (M.) Perrin, Jean Baptiste.
    - Vente, maison, Paris (Paris) rue de la Montagne Sainte-Genevieve., 19 février 1761; MC/ET/XVII/857
      Nom, qualité: (M.) Nourry de La Folleville, Guillaume Jean Marie.
      Profession: cornette de cavalerie, Paris.
      Nom, qualité: (Mme ou Mlle) Huette, Louise.
      Nom, qualité: (M.) Lallemand, Jean Baptiste.
      Profession: grainier (marchand), Paris
    - Constitution de tontine par Marguerite Vigogne, veuve de Joseph Vedrille, maître à danser, rue du Bon-Puits., 20 février 1761; MC/ET/XVII/857
      Musique XVIIIe siècle, danseurs (1.088 actes), par Madeleine Jurgens, Mireille Rambaud, Valérie Brousselle, 1963, 1984-1996. Le fichier a été traité pour la partie 'danseurs'.(fichier papier entièrement dématérialisé; voir contexte dans le Plan d’orientation général - Notaires de Paris, guides thématiques du Minutier).
      Date de création de la notice: 2005
      constitution de rente; Vedrille, Joseph; Vigogne, Marguerite; enseignant; danseur
    - Tontine, constitution, emission 1759., 20 février 1761; MC/ET/XVII/857
      Nom, qualité: (Mme ou Mlle) Fougeron, Claudine.
    - Tontine, constitution, emission 1759., 20 février 1761; MC/ET/XVII/857
      Nom, qualité: (M.) Dupre, Marie Gabriel.
      Profession: conseiller aux eaux et forets, Paris
    - Tontine, constitution, emission 1759., 20 février 1761; MC/ET/XVII/857
      Nom, qualité: (M.) Dupre, Louis Nicolas.
    - Tontine, constitution, emission 1759., 20 février 1761; MC/ET/XVII/857
      Nom, qualité: (Mme ou Mlle) Collon, Marie Quentianne.
      Profession: Cusset (Allier)
    - Tontine, constitution, emission 1759., 20 février 1761; MC/ET/XVII/857
      Nom, qualité: (M.) Mennesson, Jean Baptiste.
      Profession: fripier (marchand), Paris
    - Tontine, constitution, emission 1759., 20 février 1761; MC/ET/XVII/857
      Nom, qualité: (M.) Duvernet, Mathurin Nicolas.
    - Tontine, constitution, emission 1759., 20 février 1761; MC/ET/XVII/857
      Nom, qualité: (M.) Brussel, Pierre.
      Profession: auditeur à la chambre des comptes, Paris
    - Tontine, constitution, emission 1759., 20 février 1761; MC/ET/XVII/857
      Nom, qualité: (Mme ou Mlle) Gase, Jeanne Charlotte.
    - Tontine, constitution, emission 1759., 20 février 1761; MC/ET/XVII/857
      Nom, qualité: (M.) Grouet, Antoine Louis (bourgeois, Paris), Paris
    - Tontine, constitution, emission 1759., 20 février 1761; MC/ET/XVII/857
      Nom, qualité: (M.) Marcel, Jean Martin (bourgeois, Paris), Paris
    - Tontine, constitution, emission 1759., 20 février 1761; MC/ET/XVII/857
      Nom, qualité: (Mme ou Mlle) Thiry, Bastienne.
      Nom, qualité: (M.) Vaudin, Nicolas (bourgeois, Paris), Paris
    - Tontine, constitution, emission 1759., 20 février 1761; MC/ET/XVII/857
      Nom, qualité: (Mme ou Mlle) Vigogne, Marguerite.
      Nom, qualité: (M.) Vedrille, Joseph.
      Profession: maitre à danser, Paris
    - Tontine, constitution, emission 1759., 20 février 1761; MC/ET/XVII/857
      Nom, qualité: (M.) Coupery, Jean.
      Profession: marchand de soie, Paris
    - Tontine, constitution, emission 1759., 20 février 1761; MC/ET/XVII/857
      Nom, qualité: (Mme ou Mlle) Bertrand, Marie Suzanne.
    - Tontine, constitution, emission 1759., 20 février 1761; MC/ET/XVII/857
    - Tontine, constitution, emission 1759., 20 février 1761; MC/ET/XVII/857
      Nom, qualité: (M.) Tiercelet, Jean Michel (bourgeois, Paris), Paris
    - Tontine, constitution, emission 1759., 20 février 1761; MC/ET/XVII/857
      Nom, qualité: (Mme ou Mlle) Tiercelet, Marie Marguerite.
    - Tontine, constitution, emission 1759., 20 février 1761; MC/ET/XVII/857
      Nom, qualité: (Mme ou Mlle) Flahault, Louise Francoise Julie
    - Tontine, constitution, emission 1759., 20 février 1761; MC/ET/XVII/857
    - Tontine, constitution, emission 1759., 20 février 1761; MC/ET/XVII/857
      Nom, qualité: (Mme ou Mlle) Poiret, Marie.
    - Quittance, meubles., 21 février 1761; MC/ET/XVII/857
      Nom, qualité: (M.) Houblin, Eustache Francois.
      Profession: horloger (maître), Paris.
      Nom, qualité: (Mme ou Mlle) Boutier, Catherine.
    - Bail, maison, Paris (Paris) rue de la Haute-Vannerie., 26 février 1761; MC/ET/XVII/857
      Nom, qualité: (M.) Regnault, Jean Laurent.
      Profession: avocat en Parlement, Paris.
      Nom, qualité: (M.) Pinelle, Nicolas.
      Profession: teinturier (maître), Paris
    - Procuration rente publique., 27 février 1761; MC/ET/XVII/857
      Nom, qualité: (M.) Tirlet, Denis.
      Profession: hotelier, Villeneuve-Saint-Georges (Val-de-Marne).
      Nom, qualité: (M.) Lair, Francois (bourgeois, Paris), Paris
    - Succession, mainlevée., 28 février 1761; MC/ET/XVII/857
      Nom, qualité: (M.) Pol, Jean Michel.
      mainlevée
    - Vente, droit successif., 1er mars 1761; MC/ET/XVII/857
      Nom, qualité: (Mme ou Mlle) Giraut, Louise.
      Relations: épouse de l'intervenant 2, fille de l'intervenant 3, héritier de l'intervenant 3.
      Nom, qualité: (M.) Porcheron, Louis Jacques.
      Profession: gazier, Paris.
      Nom, qualité: (M.) Giraut, Jean.
      Nom, qualité: (Mme ou Mlle) Poncelin, Marguerite Jeanne.
      Relations: veuve de l'intervenant 3, belle-mère de l'intervenant 1
    - Rente, quittance de rachat., 2 mars 1761; MC/ET/XVII/857
      Nom, qualité: (M.) Dufour, Jean Baptiste.
      Profession: tourneur en or et argent (maître), Paris.
      Nom, qualité: (Mme ou Mlle) Vallois, Catherine.
      Nom, qualité: (M.) Labdouche, Louis.
      Profession: marchand de bois, Paris
    - Succession, dépôt de pièces., 2 mars 1761; MC/ET/XVII/857
      Nom, qualité: (Mme ou Mlle) Monnerat, Angelique Claude.
      Profession: Mortagne (Orne).
    - Procuration acte, dépôt., 3 mars 1761; MC/ET/XVII/857
      Nom, qualité: (M.) Jauvin, Louis.
      Profession: receveur des nouveaux droits, Maringues (Puy-de-Dôme).
      Nom, qualité: (M.) Danie, Pierre.
      Profession: avocat au Parlement, Leogane (saint-domingue)
- Répertoire(s) de Nicolas FREMYN, 12 février 1751 - 3 mars 1761; MC/RE/XVII/2
  - Répertoire. 1751, 12 février - 1761, 3 mars, 12 février 1751 - 3 mars 1761; MC/RE/XVII/2
    Informations concernant le classement et la cotation:
    Le niveau inférieur de description, quand il existe, correspond aux mentions d'actes contenues dans le répertoire. Parmi celles-ci, certaines peuvent y être décrites, de manière plus ou moins détaillée. Pour consulter l'acte proprement dit, il convient de rechercher la cote au niveau des articles (registre ou liasse) des minutes du notaire (cote de type 'MC/ET').
    - Bail., 22 février 1761
      Nom, qualité: (M.) Bion.
      Nom, qualité: (M.) Barre
      Informations concernant le classement et la cotation du document:
      Attention: la cote du répertoire (de type ' MC/RE ') ne permet pas de consulter la minute de l'acte. Il convient de rechercher la cote de la minute (de type ' MC/ET ') au niveau des articles (registre ou liasse) de minutes du notaire.
      L'accès aux images numérisées des pages du répertoire se fait au niveau de description supérieur (' Répertoire du notaire '), rubrique ' Consulter les archives numérisées associées '.